【裁判字號】    98,易,1438
【裁判日期】    980626
【裁判案由】    毒品危害防制條例
【裁判全文】
臺灣臺北地方法院刑事判決              98年度易字第1438號
公  訴  人  臺灣臺北地方法院檢察署檢察官
被      告  甲○○
上列被告因違反毒品危害防制條例案件，經檢察官提起公訴（九
十八年度毒偵字第一一一二號），本院判決如下：
    主      文
甲○○施用第二級毒品，累犯，處有期徒刑肆月，如易科罰金，
以新臺幣壹仟元折算壹日。
    事實及理由
一、本案犯罪事實除：甲○○有竊盜、違反動產擔保交易法案件
    等前科，於民國九十六年五月間，因犯詐欺罪，經本院以九
    十六年度簡字第一四七二號簡易判決判處有期徒刑四月確定
    ，嗣經本院以九十六年度聲減字第三○六九號裁定減為有期
    徒刑二月，再經臺灣高等法院以九十六年度抗字第一二三四
    號裁定抗告駁回確定；於九十六年十二月間，因犯贓物罪，
    經本院以九十六年度簡字第四三三○號簡易判決判處有期徒
    刑四月，減為有期徒刑二月確定；於九十七年六月間，因犯
    詐欺罪，經臺灣板橋地方法院以九十七年度簡字第三八二五
    號簡易判決判處有期徒刑四月確定；此三罪再經臺灣板橋地
    方法院以九十七年度聲字第四六一四號裁定定應執行刑有期
    徒刑七月確定，於九十八年二月五日縮刑期滿，同年月六日
    因徒刑執行完畢出監。甲○○前因施用第二級毒品案件，經
    臺灣臺北地方法院檢察署檢察官聲請本院以九十六年度毒聲
    字第七八○號裁定送勒戒處所觀察、勒戒後，因無繼續施用
    毒品之傾向，經臺灣臺北地方法院檢察署檢察官於九十七年
    五月五日以九十六年度毒偵字第二七四八號、九十七年度毒
    偵字第四六號為不起訴處分確定。又甲○○係在臺北縣永和
    市某友人住處施用第二級毒品安非他命一次，應予補充更正
    外，其餘犯罪事實均引用如附件所示之起訴書之記載。
二、證據名稱：
(一)被告甲○○於本院審理中之自白（見本院九十八年六月二十
    四日審判筆錄）。
(二)臺灣尖端先進生技醫藥股份有限公司九十八年三月六日濫用
    藥物檢驗報告。
(三)本院九十六年度毒聲字第七八○號刑事裁定、臺灣臺北地方
    法院檢察署檢察官九十六年度毒偵字第二七四八號、九十七
    年度毒偵字第四六號不起訴處分書。
三、按安非他命為毒品危害防制條例第二條第二項第二款所稱之
    第二級毒品。核被告所為，係犯毒品危害防制條例第十條第
    二項之施用第二級毒品罪。其持有第二級毒品安非他命之低
    度行為為施用第二級毒品安非他命之高度行為所吸收，不另
    論罪。查被告於九十六年五月間，因犯詐欺罪，經本院以九
    十六年度簡字第一四七二號簡易判決判處有期徒刑四月確定
    ，嗣經本院以九十六年度聲減字第三○六九號裁定減為有期
    徒刑二月，再經臺灣高等法院以九十六年度抗字第一二三四
    號裁定抗告駁回確定；於九十六年十二月間，因犯贓物罪，
    經本院以九十六年度簡字第四三三○號簡易判決判處有期徒
    刑四月，減為有期徒刑二月確定；於九十七年六月間，因犯
    詐欺罪，經臺灣板橋地方法院以九十七年度簡字第三八二五
    號簡易判決判處有期徒刑四月確定；此三罪再經臺灣板橋地
    方法院以九十七年度聲字第四六一四號裁定定應執行刑有期
    徒刑七月確定，於九十八年二月五日縮刑期滿，同年月六日
    因徒刑執行完畢出監，有臺灣高等法院被告前案紀錄表在卷
    可按，其受徒刑之執行完畢，五年以內故意再犯有期徒刑以
    上之罪，為累犯，應依刑法第四十七條第一項之規定，加重
    其刑。爰審酌被告前受觀察勒戒之矯治處遇，卻猶為本案之
    施用第二級毒品安非他命之行為，然其所為主要係戕害自身
    ，並未直接積極損害他人之利益，犯罪之動機、目的、手段
    、生活狀況、智識程度暨犯罪後於警詢、偵查中雖否認犯行
    ，然於本院審理中業已坦承犯行等一切情狀，認公訴人於本
    院審理中具體求處有期徒刑五月，尚嫌過重，爰量處如主文
    所示之刑，並諭知易科罰金之折算標準。
四、本案為諭知有期徒刑得易科罰金之有罪判決，爰依刑事訴訟
    法第三百十條之一之規定為判決之記載，附此敘明。
據上論斷，應依刑事訴訟法第二百八十四條之一、第二百九十九
條第一項前段、第三百十條之一第一項、第二項，毒品危害防制
條例第十條第二項，刑法第十一條前段、第四十七條第一項、第
四十一條第一項前段，判決如主文。
本案經檢察官楊展庚到庭執行職務
中    華    民    國    98    年    6     月    26    日
                  刑事第十一庭  法  官  黃紹紘
以上正本證明與原本無異。
如不服本判決應於收受送達後十日內向本院提出上訴書狀，並應
敘述具體理由；其未敘述上訴理由者，應於上訴期間屆滿後二十
日內向本院補提理由書（均須按他造當事人之人數附繕本）「切
勿逕送上級法院」。告訴人或被害人如對於本判決不服者，應具
備理由請求檢察官上訴，其上訴期間之計算係以檢察官收受判決
正本之日期為準。
                                書記官  陳靜君
中    華    民    國    98    年    6     月    29    日
附錄本案論罪科刑所犯法條全文
毒品危害防制條例第十條
施用第一級毒品者，處六月以上五年以下有期徒刑。
施用第二級毒品者，處三年以下有期徒刑。
附件：
臺灣臺北地方法院檢察署檢察官起訴書
                                    98年度毒偵字第1112號
    被      告  甲○○  男  48歲（民國○○年○月○○日生）
                        住臺北市○○區○○街48巷11弄臨54
                        號
                        國民身分證統一編號：Ｚ000000000號
上列被告因違反毒品危害防制條例案件，業經偵查終結，認應提
起公訴，茲敘述犯罪事實、證據並所犯法條如下：
        犯罪事實
一、甲○○前因施用毒品案件，經臺灣臺北地方法院裁定送觀察
    勒戒，於民國97年5月2日執行完畢，另因詐欺、贓物等案件
    ，經法院減刑定應執行刑為有期徒刑7月，甫於98年2月5日
    執行完畢，詎仍不思悔改，復於觀察勒戒執行完畢釋放後5
    年內，基於施用第2級毒品安非他命之犯意，於98年3月2日
    採尿時回溯96小時內某時，在不詳處所，施用第2級毒品安
    非他命；嗣因甲○○經警通知其於98年3月2日到場採尿送驗
    結果，尿液檢體呈第2級毒品安非他命陽性反應，而查悉上
    情。
二、案經臺北市政府警察局文山第二分局報告偵辦。
      證據並所犯法條
一、證據清單與待證事項：
（一）台灣尖端先進生技醫藥股份有限公司濫用藥物檢驗報告、
      應受尿液採驗人尿液檢體採集送驗紀錄表。
      待證事實：被告甲○○經警通知其於98年3月2日到場採尿
      送驗結果，尿液檢體呈第2級毒品安非他命陽性反應。
（二）本署刑案資料查註紀錄表、全國施用毒品案件紀錄表、法
      務部全國檢察官線上查詢刑案人犯在監所最新資料報表、
      受觀察勒戒人毒品及前科紀錄簡列表。
      待證事實：被告於觀察勒戒執行完畢釋放後5年內，再為
      本件犯行。
二、核被告甲○○所為，係涉犯毒品危害防制條例第10條第2項
    之施用第2級毒品罪嫌，又被告受有期徒刑執行完畢後，於5
    年以內故意再犯本件有期徒刑以上之罪，為累犯，請依刑法
    第47條第1項規定加重其刑。。
三、依毒品危害防制條例第23條第2項、刑事訴訟法第251條第1
    項提起公訴。
    此  致
臺灣臺北地方法院
中    華    民    國    98    年    5    月    20    日
                              檢  察  官  陳  焜  昇
本件正本證明與原本無異                                                                                              書  記  官                        附錄本案所犯法條全文
中    華    民    國    98    年    5    月    26    日
                              書  記  官  劉  瑞  隆
附錄本案所犯法條全文
毒品危害防制條例第10條
施用第一級毒品者，處 6 月以上 5 年以下有期徒刑。
施用第二級毒品者，處 3 年以下有期徒刑。


司法院資訊處製作；財團法人民間司法改革基金會備份。
